---
title: "Custom Functions Library"
author: "QBS181 Data Wrangling Project"
date: "`r Sys.Date()`"
output: 
  html_document:
    toc: true
    toc_float: true
    code_folding: show
---

```{r setup, include=FALSE}
knitr::opts_chunk$set(echo = TRUE, warning = FALSE, message = FALSE)
```

# 自定义函数库 (Custom Functions Library)

本文档包含项目中使用的所有自定义函数。这些函数涵盖了数据清理、可视化、建模和空间分析等各个方面。

## 1. 数据清理函数 (Data Cleaning Functions)

### 1.1 清理 Airbnb 数据主函数

```{r clean-airbnb-main}
#' 清理 Airbnb 原始数据
#' 
#' @description 对 Airbnb 数据进行全面的清理，包括标准化列名、类型转换、缺失值处理等
#' @param data 原始 Airbnb 数据框
#' @param file_path 可选，CSV 文件路径（如果从文件读取）
#' @return 清理后的数据框
#' @examples
#' df_cleaned <- clean_airbnb_data(raw_data)
clean_airbnb_data <- function(data = NULL, file_path = NULL) {
  # 加载必要的库
  library(tidyverse)
  library(janitor)
  library(lubridate)
  
  # 如果提供了文件路径，从文件读取
  if (!is.null(file_path)) {
    data <- read_csv(file_path)
  }
  
  # 标准化列名
  data <- data %>% clean_names()
  
  # 类型转换
  data <- data %>%
    mutate(
      price = as.numeric(price),
      service_fee = as.numeric(service_fee)
    )
  
  # 处理缺失值
  data <- handle_missing_values(data)
  
  # 清理日期列
  data <- clean_date_column(data, date_col = "last_review")
  
  # 清理 minimum_nights 列
  data <- clean_minimum_nights(data)
  
  return(data)
}
```

### 1.2 处理缺失值

```{r handle-missing-values}
#' 使用中位数填充缺失值
#' 
#' @description 对指定数值列使用中位数填充缺失值
#' @param data 数据框
#' @param cols 要处理的列名向量，默认为 reviews_per_month 和 availability_365
#' @return 处理后的数据框
#' @examples
#' df <- handle_missing_values(df, cols = c("reviews_per_month", "availability_365"))
handle_missing_values <- function(data, cols = c("reviews_per_month", "availability_365")) {
  for (col in cols) {
    if (col %in% names(data)) {
      median_val <- median(data[[col]], na.rm = TRUE)
      data[[col]] <- replace_na(data[[col]], median_val)
    }
  }
  return(data)
}
```

### 1.3 清理日期列

```{r clean-date-column}
#' 清理和标准化日期列
#' 
#' @description 将日期列转换为标准格式，并处理异常日期值
#' @param data 数据框
#' @param date_col 日期列名
#' @param date_limit 日期上限，默认 "2021-01-01"
#' @return 处理后的数据框
#' @examples
#' df <- clean_date_column(df, date_col = "last_review")
clean_date_column <- function(data, date_col = "last_review", date_limit = "2021-01-01") {
  library(lubridate)
  
  if (!date_col %in% names(data)) {
    warning(paste("Column", date_col, "not found in data"))
    return(data)
  }
  
  # 转换为日期格式
  data[[date_col]] <- mdy(data[[date_col]])
  
  # 计算有效日期的中位数
  date_limit_date <- as.Date(date_limit)
  valid_dates <- data[[date_col]][!is.na(data[[date_col]]) & 
                                   data[[date_col]] <= date_limit_date]
  median_date <- median(valid_dates, na.rm = TRUE)
  
  # 替换异常日期
  data <- data %>%
    mutate(!!sym(date_col) := if_else(
      is.na(!!sym(date_col)) | !!sym(date_col) > date_limit_date,
      median_date,
      !!sym(date_col)
    ))
  
  return(data)
}
```

### 1.4 清理 minimum_nights 列

```{r clean-minimum-nights}
#' 清理 minimum_nights 列，处理异常值
#' 
#' @description 将 minimum_nights 限制在合理范围内（1-365）
#' @param data 数据框
#' @param min_val 最小值，默认 1
#' @param max_val 最大值，默认 365
#' @return 处理后的数据框
#' @examples
#' df <- clean_minimum_nights(df)
clean_minimum_nights <- function(data, min_val = 1, max_val = 365) {
  if (!"minimum_nights" %in% names(data)) {
    warning("Column 'minimum_nights' not found in data")
    return(data)
  }
  
  data <- data %>%
    mutate(
      minimum_nights = case_when(
        minimum_nights <= 0 ~ min_val,
        minimum_nights > max_val ~ max_val,
        TRUE ~ minimum_nights
      )
    )
  
  return(data)
}
```

## 2. 可视化函数 (Visualization Functions)

### 2.1 绘制收入地图

```{r plot-income-map}
#' 绘制纽约市 ZIP 代码区域的中位数收入地图
#' 
#' @description 使用 ggplot2 和 sf 创建收入分布的分区统计图
#' @param nyc_acs_wide 包含 ACS 数据和几何信息的 sf 对象
#' @param income_col 收入列名，默认 "median_income"
#' @param title 图表标题
#' @return ggplot 对象
#' @examples
#' plot_income_map(nyc_acs_wide)
plot_income_map <- function(nyc_acs_wide, 
                            income_col = "median_income",
                            title = "Median Household Income by ZIP Code (NYC, 2020)") {
  library(ggplot2)
  library(sf)
  library(viridis)
  library(scales)
  
  ggplot(nyc_acs_wide) +
    geom_sf(aes(fill = !!sym(income_col)), color = NA) +
    scale_fill_viridis_c(
      option = "plasma",
      labels = dollar,
      na.value = "grey90"
    ) +
    labs(
      title = title,
      fill = "Median Income ($)"
    ) +
    theme_minimal(base_size = 12) +
    theme(
      plot.title = element_text(face = "bold", hjust = 0.5),
      legend.position = "right"
    )
}
```

### 2.2 绘制 Airbnb 价格分布地图

```{r plot-airbnb-prices}
#' 绘制 Airbnb 房源价格分布散点图
#' 
#' @description 在地图上显示 Airbnb 房源的位置和价格
#' @param model_data 包含房源数据的数据框，需要包含 lat, long, price_numeric 列
#' @param max_price 最大显示价格，默认 1000
#' @param title 图表标题
#' @return ggplot 对象
#' @examples
#' plot_airbnb_prices(model_data, max_price = 1000)
plot_airbnb_prices <- function(model_data, 
                               max_price = 1000,
                               title = "NYC Airbnb Price Distribution (< $1000 Listings)") {
  library(ggplot2)
  library(viridis)
  library(scales)
  
  ggplot(data = model_data %>% filter(price_numeric < max_price)) +
    geom_point(
      aes(x = long, y = lat, color = price_numeric),
      size = 0.7,
      alpha = 0.6
    ) +
    scale_color_viridis_c(
      option = "inferno",
      trans = "log",
      name = "Price (log scale)",
      labels = dollar
    ) +
    coord_equal() +
    labs(
      title = title,
      x = "Longitude",
      y = "Latitude"
    ) +
    theme_minimal(base_size = 12) +
    theme(
      plot.title = element_text(face = "bold", hjust = 0.5),
      legend.position = "right"
    )
}
```

### 2.3 绘制行政区分布

```{r plot-borough-distribution}
#' 绘制各行政区的房源数量分布
#' 
#' @description 创建条形图显示各行政区的房源数量
#' @param data 包含 neighbourhood_group 列的数据框
#' @param title 图表标题
#' @return ggplot 对象
#' @examples
#' plot_borough_distribution(data_cleaned)
plot_borough_distribution <- function(data, 
                                     title = "NYC Airbnb Listing Count by Borough") {
  library(ggplot2)
  library(forcats)
  library(dplyr)
  
  borough_data <- data %>%
    count(neighbourhood_group, name = "n") %>%
    mutate(
      neighbourhood_group = fct_reorder(neighbourhood_group, n, .desc = TRUE)
    )
  
  ggplot(borough_data, aes(x = neighbourhood_group, y = n)) +
    geom_col(fill = "#56B4E9") +
    labs(
      title = title,
      subtitle = "Manhattan and Brooklyn are the dominant boroughs",
      x = "Borough",
      y = "Number of Listings",
      caption = "Source: NYC Airbnb Data (2019)"
    ) +
    theme_minimal(base_family = "Arial") +
    theme(
      panel.grid.major.x = element_blank(),
      panel.grid.minor = element_blank(),
      plot.title = element_text(face = "bold"),
      axis.text.x = element_text(angle = 45, hjust = 1)
    )
}
```

### 2.4 绘制房间类型分布

```{r plot-room-type-distribution}
#' 绘制房间类型分布图
#' 
#' @description 创建条形图或堆叠图显示房间类型分布
#' @param data 包含 room_type 列的数据框
#' @param by_borough 是否按行政区分组，默认 FALSE
#' @param title 图表标题
#' @return ggplot 对象
#' @examples
#' plot_room_type_distribution(data_cleaned)
#' plot_room_type_distribution(data_cleaned, by_borough = TRUE)
plot_room_type_distribution <- function(data, 
                                       by_borough = FALSE,
                                       title = "Room Type Distribution") {
  library(ggplot2)
  library(dplyr)
  library(viridis)
  
  if (by_borough) {
    # 堆叠条形图
    p <- ggplot(data, aes(x = neighbourhood_group, fill = room_type)) +
      geom_bar(position = "stack") +
      scale_fill_viridis_d(option = "cividis") +
      labs(
        title = "Room Type Composition by Borough",
        x = "Borough",
        y = "Number of Listings",
        fill = "Room Type"
      ) +
      theme_minimal() +
      theme(
        axis.text.x = element_text(angle = 45, hjust = 1)
      )
  } else {
    # 简单条形图
    p <- ggplot(data, aes(x = room_type)) +
      geom_bar(fill = "darkorange") +
      labs(
        title = title,
        x = "Room Type",
        y = "Count"
      ) +
      theme_minimal()
  }
  
  return(p)
}
```

## 3. 建模函数 (Modeling Functions)

### 3.1 模型诊断函数

```{r run-model-diagnostics}
#' 运行回归模型诊断
#' 
#' @description 计算 VIF（方差膨胀因子）并绘制残差诊断图
#' @param model 线性回归模型对象（lm）
#' @param plot_residuals 是否绘制残差图，默认 TRUE
#' @return 无返回值，直接打印结果和图表
#' @examples
#' model <- lm(log_price ~ room_type + neighbourhood_group, data = model_data)
#' run_model_diagnostics(model)
run_model_diagnostics <- function(model, plot_residuals = TRUE) {
  library(car)
  
  cat("--- VIF (Multicollinearity) ---\n")
  if (length(coef(model)) > 2) {
    vif_results <- car::vif(model)
    print(vif_results)
  } else {
    cat("The model has too few variables to calculate VIF.\n")
  }
  
  if (plot_residuals) {
    cat("\n--- Residual Plots ---\n")
    par(mfrow = c(2, 2))
    plot(model)
    par(mfrow = c(1, 1))
  }
}
```

### 3.2 准备建模数据

```{r prepare-model-data}
#' 从数据库或 CSV 文件准备建模数据
#' 
#' @description 从 MySQL 数据库或 CSV 文件读取建模所需的数据
#' @param source 数据源类型："database" 或 "csv"
#' @param db_connection 数据库连接对象（如果 source = "database"）
#' @param csv_path CSV 文件路径（如果 source = "csv"）
#' @param table_name 数据库表名，默认 "final_data"
#' @return 建模数据框
#' @examples
#' # 从数据库读取
#' con <- dbConnect(RMySQL::MySQL(), dbname = "qbs181", ...)
#' model_data <- prepare_model_data("database", db_connection = con)
#' 
#' # 从 CSV 读取
#' model_data <- prepare_model_data("csv", csv_path = "data/model_data.csv")
prepare_model_data <- function(source = "database",
                               db_connection = NULL,
                               csv_path = "data/model_data.csv",
                               table_name = "final_data") {
  if (source == "database") {
    if (is.null(db_connection)) {
      stop("Database connection is required when source = 'database'")
    }
    
    query <- paste("
      SELECT
        id,
        neighbourhood_group,
        cancellation_policy,
        room_type,
        construction_year,
        price AS price_numeric,
        LOG(price) AS log_price,
        minimum_nights,
        number_of_reviews,
        availability_365,
        service_fee,
        reviews_per_month,
        GEOID_x,
        median_income,
        population,
        median_rent
      FROM", table_name, "
      WHERE price > 0
        AND median_income IS NOT NULL
        AND room_type IS NOT NULL
        AND neighbourhood_group IS NOT NULL;
    ")
    
    model_data <- dbGetQuery(db_connection, query)
    
  } else if (source == "csv") {
    model_data <- read_csv(csv_path, show_col_types = FALSE)
  } else {
    stop("source must be either 'database' or 'csv'")
  }
  
  return(model_data)
}
```

## 4. 空间分析函数 (Spatial Analysis Functions)

### 4.1 空间连接 Airbnb 和 ACS 数据

```{r spatial-join-airbnb-acs}
#' 执行 Airbnb 数据与 ACS 数据的空间连接
#' 
#' @description 将 Airbnb 房源点数据与 ACS 区域数据通过空间连接合并
#' @param airbnb_data Airbnb 数据框，需要包含 lat 和 long 列
#' @param acs_data ACS 数据 sf 对象
#' @param crs 坐标参考系统，默认 4326 (WGS84)
#' @param drop_geometry 是否删除几何信息，默认 TRUE
#' @return 连接后的数据框
#' @examples
#' joined_data <- spatial_join_airbnb_acs(airbnb_data, nyc_acs_data)
spatial_join_airbnb_acs <- function(airbnb_data, 
                                   acs_data,
                                   crs = 4326,
                                   drop_geometry = TRUE) {
  library(sf)
  library(dplyr)
  
  # 确保 Airbnb 数据有坐标
  airbnb_data <- airbnb_data %>%
    filter(!is.na(long) & !is.na(lat))
  
  # 转换为 sf 对象
  airbnb_sf <- airbnb_data %>%
    st_as_sf(coords = c("long", "lat"), crs = crs)
  
  # 确保 ACS 数据的 CRS 一致
  if (st_crs(acs_data)$epsg != crs) {
    acs_data <- st_transform(acs_data, crs = crs)
  }
  
  # 执行空间连接
  joined_data <- st_join(airbnb_sf, acs_data, join = st_intersects)
  
  # 如果需要，删除几何信息
  if (drop_geometry) {
    joined_data <- joined_data %>%
      st_drop_geometry() %>%
      as.data.frame()
  }
  
  return(joined_data)
}
```

### 4.2 创建宽表格式数据

```{r create-wide-table}
#' 将长格式 ACS 数据转换为宽格式
#' 
#' @description 将包含 variable 和 estimate 列的长格式数据转换为宽格式
#' @param long_data 长格式数据框，需要包含 variable 和 estimate 列
#' @param id_cols 用作 ID 的列名向量
#' @param value_fn 聚合函数，默认 mean
#' @return 宽格式数据框
#' @examples
#' wide_data <- create_wide_table(long_data, id_cols = c("id", "GEOID"))
create_wide_table <- function(long_data, 
                             id_cols = "id",
                             value_fn = mean) {
  library(tidyr)
  library(dplyr)
  
  wide_data <- long_data %>%
    pivot_wider(
      names_from = variable,
      values_from = estimate,
      id_cols = all_of(id_cols),
      values_fn = value_fn
    )
  
  return(wide_data)
}
```

## 5. 工具函数 (Utility Functions)

### 5.1 检查数据质量

```{r check-data-quality}
#' 检查数据质量
#' 
#' @description 检查数据框的缺失值、重复值等质量问题
#' @param data 数据框
#' @param print_summary 是否打印摘要，默认 TRUE
#' @return 包含质量检查结果的列表
#' @examples
#' quality_report <- check_data_quality(data)
check_data_quality <- function(data, print_summary = TRUE) {
  library(dplyr)
  
  results <- list(
    n_rows = nrow(data),
    n_cols = ncol(data),
    missing_values = colSums(is.na(data)),
    duplicate_rows = sum(duplicated(data)),
    numeric_cols = names(data)[sapply(data, is.numeric)],
    character_cols = names(data)[sapply(data, is.character)]
  )
  
  if (print_summary) {
    cat("=== Data Quality Report ===\n")
    cat("Number of rows:", results$n_rows, "\n")
    cat("Number of columns:", results$n_cols, "\n")
    cat("Duplicate rows:", results$duplicate_rows, "\n")
    cat("\nMissing values by column:\n")
    print(results$missing_values[results$missing_values > 0])
  }
  
  return(results)
}
```

### 5.2 加载项目所需的包

```{r load-project-packages}
#' 加载项目所需的所有 R 包
#' 
#' @description 检查并安装（如需要）项目所需的所有 R 包
#' @param install_missing 是否安装缺失的包，默认 TRUE
#' @return 无返回值
#' @examples
#' load_project_packages()
load_project_packages <- function(install_missing = TRUE) {
  required_packages <- c(
    "tidyverse", "janitor", "skimr", "lubridate",
    "sf", "tmap", "plotly", "knitr", "car",
    "DBI", "RMySQL", "tidycensus", "tigris",
    "maptiles", "tidyterra", "leaflet", "gridExtra",
    "forcats", "viridis", "hrbrthemes", "scales"
  )
  
  for (pkg in required_packages) {
    if (!require(pkg, character.only = TRUE, quietly = TRUE)) {
      if (install_missing) {
        cat("Installing", pkg, "...\n")
        install.packages(pkg)
        library(pkg, character.only = TRUE)
      } else {
        warning(paste("Package", pkg, "is not installed."))
      }
    }
  }
  
  cat("All required packages are loaded.\n")
}
```

## 6. 使用示例 (Usage Examples)

### 6.1 完整的数据清理流程

```{r example-cleaning, eval=FALSE}
# 加载包
load_project_packages()

# 清理 Airbnb 数据
df_cleaned <- clean_airbnb_data(file_path = "data/Airbnb_Open_Data_cleaned_first.csv")

# 检查数据质量
quality_report <- check_data_quality(df_cleaned)
```

### 6.2 完整的可视化流程

```{r example-visualization, eval=FALSE}
# 绘制行政区分布
plot_borough_distribution(df_cleaned)

# 绘制房间类型分布
plot_room_type_distribution(df_cleaned, by_borough = TRUE)

# 绘制价格分布地图（需要包含坐标信息）
plot_airbnb_prices(model_data)
```

### 6.3 完整的建模流程

```{r example-modeling, eval=FALSE}
# 准备建模数据
model_data <- prepare_model_data("csv", csv_path = "data/model_data.csv")

# 构建模型
model <- lm(
  log_price ~ room_type + neighbourhood_group + minimum_nights +
              number_of_reviews + availability_365 + 
              median_income + median_rent + cancellation_policy,
  data = model_data
)

# 运行诊断
run_model_diagnostics(model)
```

## 7. 函数索引 (Function Index)

| 函数名 | 类别 | 描述 |
|--------|------|------|
| `clean_airbnb_data()` | 数据清理 | 清理 Airbnb 原始数据 |
| `handle_missing_values()` | 数据清理 | 使用中位数填充缺失值 |
| `clean_date_column()` | 数据清理 | 清理和标准化日期列 |
| `clean_minimum_nights()` | 数据清理 | 清理 minimum_nights 列 |
| `plot_income_map()` | 可视化 | 绘制收入分布地图 |
| `plot_airbnb_prices()` | 可视化 | 绘制价格分布地图 |
| `plot_borough_distribution()` | 可视化 | 绘制行政区分布 |
| `plot_room_type_distribution()` | 可视化 | 绘制房间类型分布 |
| `run_model_diagnostics()` | 建模 | 运行模型诊断 |
| `prepare_model_data()` | 建模 | 准备建模数据 |
| `spatial_join_airbnb_acs()` | 空间分析 | 空间连接 Airbnb 和 ACS 数据 |
| `create_wide_table()` | 空间分析 | 创建宽表格式数据 |
| `check_data_quality()` | 工具函数 | 检查数据质量 |
| `load_project_packages()` | 工具函数 | 加载项目所需的包 |

---

## 注意事项 (Notes)

1. **依赖包**: 所有函数都依赖于特定的 R 包，使用前请确保已安装所需的包。可以使用 `load_project_packages()` 函数自动安装和加载。

2. **数据格式**: 请确保输入数据符合函数要求的格式。例如，空间分析函数需要数据包含正确的坐标列（lat, long）或几何信息。

3. **错误处理**: 某些函数包含基本的错误处理，但如果遇到问题，请检查输入数据的格式和内容。

4. **性能**: 对于大型数据集，某些函数（特别是空间连接函数）可能需要较长时间运行。

---

*最后更新: `r Sys.Date()`*

