---
title: "vis_finalproject"
author: "DYH"
date: "2025-11-10"
output: html_document
---

```{r setup, include=FALSE}
knitr::opts_chunk$set(echo = TRUE)
```

```{r setup, include=FALSE}
# --- R Setup 块 ---
# 这个块用于加载所有必需的库。
# 如果库未安装，它将首先尝试安装它们。

# 需要安装的包列表
packages_to_install <- c(
  "tidyverse", # 用于数据处理 (dplyr, readr) 和绘图 (ggplot2)
  "sf",        # 用于地理空间数据处理 (替代 geopandas)
  "tmap",      # 用于创建专题地图 (替代 geoplot)
  "plotly",    # 用于交互式图表 (替代 plotly.express)
  "lubridate", # 用于处理日期
  "gridExtra", # 用于排列多个 ggplot 图
  "knitr"      # 用于美化表格输出
)

# 检查、安装和加载包
for (pkg in packages_to_install) {
  if (!require(pkg, character.only = TRUE)) {
    install.packages(pkg)
    library(pkg, character.only = TRUE)
  }
}

# 设置 ggplot2 的默认主题
theme_set(theme_minimal())
```

### 简介

这个项目使用 R 和 R Markdown 对 Airbnb 纽约市 2019 年的数据集进行可视化和特征工程。我们将探索不同行政区、房间类型和价格之间的关系，并创建地理空间可视化。

------------------------------------------------------------------------

### 1. 加载和检查数据

首先，我们加载数据并进行初步的清理和检查。

```{r load-data, message=FALSE, warning=FALSE}
# 从 CSV 文件加载数据
# Python (pandas): data = pd.read_csv('NYC_Airbnb_data.csv')
data <- readr::read_csv('airbnb_nyc_clean.csv')

# 显示前5行
# Python: data.head()
knitr::kable(head(data))
```

```{r data-info}
# 检查数据结构、类型和缺失值
# Python: data.info()
str(data)

# Python: data.describe()
summary(data)
```

```{r check-nulls}
# 检查每列的缺失值总数
# Python: data.isnull().sum()
colSums(is.na(data))
```

```{r clean-data}
# 清理数据：
# 1. 删除 'last_review' 和 'host_name' 列
# 2. 用 0 填充 'reviews_per_month' 的缺失值

# Python:
# data.drop(['last_review','host_name'], axis=1, inplace=True)
# data['reviews_per_month'].fillna(0, inplace=True)

data_cleaned <- data %>%
  select(-last_review, -host_name) %>%
  mutate(reviews_per_month = tidyr::replace_na(reviews_per_month, 0))

# 验证清理结果
cat("清理后的缺失值总数:\n")
colSums(is.na(data_cleaned))
```

------------------------------------------------------------------------

### 2. 基本分类变量分析

我们将可视化不同类别（如行政区、房间类型）的房源分布。

#### 按行政区划分的房源

```{r plot-boroughs}
# Python (seaborn): sns.countplot(x='neighbourhood_group', data=data_cleaned)
ggplot(data_cleaned, aes(x = neighbourhood_group)) +
  geom_bar(fill = "steelblue") +
  labs(title = "按行政区划分的房源数量", x = "行政区", y = "数量")
```

*图表显示曼哈顿 (Manhattan) 和布鲁克林 (Brooklyn) 是房源最多的两个行政区。*

#### 按房间类型划分的房源

```{r plot-room-types}
# Python (seaborn): sns.countplot(x='room_type', data=data_cleaned)
ggplot(data_cleaned, aes(x = room_type)) +
  geom_bar(fill = "darkorange") +
  labs(title = "按房间类型划分的房源数量", x = "房间类型", y = "数量")
```

*图表显示“整套公寓 (Entire home/apt)”和“独立房间 (Private room)”是两种最主要的房间类型。*

#### 各行政区的房间类型细分

```{r plot-stacked-borough-room}
# Python (pandas): pd.crosstab(...).plot(kind='bar', stacked=True)
ggplot(data_cleaned, aes(x = neighbourhood_group, fill = room_type)) +
  geom_bar(position = "stack") +
  labs(title = "各行政区的房间类型分布", 
       x = "行政区", 
       y = "数量", 
       fill = "房间类型") +
  theme(axis.text.x = element_text(angle = 45, hjust = 1))
```

*此图显示了每个行政区内不同房间类型的构成。*

------------------------------------------------------------------------

### 3. 地理空间和价格分析

这是分析的核心。我们将房源绘制在地图上，并分析价格分布。

#### Top 10 热门社区

```{r plot-top10-neighbourhoods}
# Python: data_cleaned['neighbourhood'].value_counts().head(10).plot(kind='bar')
data_cleaned %>%
  count(neighbourhood, sort = TRUE) %>%
  top_n(10, n) %>%
  ggplot(aes(x = reorder(neighbourhood, -n), y = n)) +
  geom_col(fill = "darkgreen") +
  labs(title = "房源数量 Top 10 社区", x = "社区", y = "数量") +
  theme(axis.text.x = element_text(angle = 60, hjust = 1))
```

#### 房源地理散点图

```{r plot-geo-scatter}
# Python: data_cleaned.plot(kind='scatter', x='longitude', y='latitude', ...)
# 我们使用价格的对数 (log10) 来获得更好的颜色分布
ggplot(data_cleaned, aes(x = long, y = lat, color = price)) +
  geom_point(alpha = 0.1) +
  scale_color_viridis_c(trans = "log10", option = "magma") +
  labs(title = "纽约市房源地理分布与价格",
       x = "经度", y = "纬度", color = "价格 (Log)")
```

*这张图清晰地勾勒出了纽约市的轮廓。价格较高的房源（黄色）明显集中在曼哈顿。*

```{r inspect-names}
# 检查 data_cleaned 数据框中的实际列名
names(data_cleaned)

#### 社区价格分区统计图 (Choropleth)
```

**注意：** 此单元格需要 `neighbourhoods.geojson` 文件。

```{r plot-choropleth, message=FALSE, warning=FALSE, results='hide'}
# --- 这是 Python 中 geoplot 的 R 对应实现 ---

# 1. 加载地理边界文件
# Python: ny = geopandas.read_file('neighbourhoods.geojson')
# 注意：你需要有这个 geojson 文件在你的工作目录中
tryCatch({
  neighbourhoods_geo <- sf::st_read("neighbourhoods.geojson")
  
  # 2. 按社区计算价格中位数
  # Python: data.groupby('neighbourhood')['price'].median()
  price_by_neighbourhood <- data_cleaned %>%
    group_by(neighbourhood) %>%
    summarize(median_price = median(price, na.rm = TRUE))
  
  # 3. 将价格数据连接到地理数据
  # Python: ny.merge(...)
  # 我们使用 right_join 来保留所有的地理边界
  map_data <- right_join(price_by_neighbourhood, neighbourhoods_geo, by = "neighbourhood")
  
  # 4. 使用 tmap 绘制分区统计图 (替代 geoplot)
  # Python: geoplot.choropleth(ny, ...)
  tm <- tm_shape(map_data) +
    tm_polygons("median_price", 
                style = "quantile", 
                palette = "viridis",
                title = "价格中位数 ($)",
                popup.vars = c("neighbourhood", "median_price")) +
    tm_layout(title = "纽约市各社区 Airbnb 价格中位数")
  
  # 显示地图
  tm
}, error = function(e) {
  cat("错误：无法加载或处理 'neighbourhoods.geojson'。\n请确保该文件在您的工作目录中。\n", e$message)
})
```

*(如果 `neighbourhoods.geojson` 文件可用，将在此处显示交互式地图)*

#### 价格分布

```{r plot-price-distribution}
# Python: sns.distplot(data_cleaned.price)
# 价格分布（原始数据，限制 x 轴以便查看）
p1 <- ggplot(data_cleaned, aes(x = price)) +
  geom_histogram(aes(y = ..density..), bins = 100, fill = "blue", alpha = 0.5) +
  geom_density(color = "blue") +
  xlim(0, 1000) +
  labs(title = "价格分布 (x轴限制在 1000)", x = "价格 ($)", y = "密度")

# Python: sns.distplot(np.log1p(data_cleaned.price))
# Log(Price+1) 分布
p2 <- ggplot(data_cleaned, aes(x = log1p(price))) +
  geom_histogram(aes(y = ..density..), bins = 50, fill = "red", alpha = 0.5) +
  geom_density(color = "red") +
  labs(title = "Log(Price + 1) 分布", x = "Log(Price + 1)", y = "密度")

# 并排显示两个图表
gridExtra::grid.arrange(p1, p2, ncol = 2)
```

*原始价格数据（左图）是高度右偏的。取对数（右图）后，分布更接近正态分布，这有助于分析和建模。*

#### 交互式地理散点图 (Plotly)

```{r plot-plotly-map, message=FALSE, warning=FALSE}
# Python: px.scatter_mapbox(data, lat="latitude", lon="longitude", ...)

# 使用 R 的 plotly 包创建类似的交互式地图
# 为了性能，我们只抽取 20000 个样本点来绘图
data_sample <- data_cleaned %>% sample_n(min(20000, nrow(.)))

plot_ly(data_sample, 
        x = ~long, 
        y = ~lat, 
        color = ~room_type,  # 按房间类型着色
        type = 'scattermapbox', 
        mode = 'markers',
        text = ~paste("名称:", name, "<br>价格: $", price, "<br>类型:", room_type), # 悬停文本
        marker = list(size = 5, opacity = 0.5)) %>%
  layout(title = '纽约市房源交互式地图 (按房间类型)',
         mapbox = list(style = 'carto-positron', # 地图样式
                       zoom = 9.5, # 缩放级别
                       center = list(lon = -73.97, lat = 40.72))) # 地图中心
```

------------------------------------------------------------------------

### 4. 特征工程与关系探索

创建新特征并探索它们与价格的关系。

#### "月评论数" 分类

```{r feature-engineering}
# Python: pd.cut(...)
data_eng <- data_cleaned %>%
  mutate(
    reviews_per_month_cat = case_when(
      reviews_per_month == 0 ~ "0",
      reviews_per_month > 0 & reviews_per_month <= 10 ~ "1-10",
      reviews_per_month > 10 ~ "10+",
      TRUE ~ NA_character_ # 处理其他情况
    )
  )

# 查看新类别的分布
# Python: data_eng['reviews_per_month_cat'].value_counts()
table(data_eng$reviews_per_month_cat)
```

#### 月评论数 vs 价格

```{r plot-reviews-price}
# Python: sns.barplot(x='reviews_per_month_cat', y='price', data=data_eng)
ggplot(data_eng, aes(x = reviews_per_month_cat, y = price)) +
  geom_bar(stat = "summary", fun = "mean", fill = "purple") +
  labs(title = "月评论数分类 vs 平均价格",
       x = "月评论数 (分类)",
       y = "平均价格 ($)")
```

*这个图表探索了房源的受欢迎程度（通过评论数衡量）是否与其平均价格相关。*

#### 最短入住夜数分布
```{r}
# 只需要运行一次
install.packages("hrbrthemes")
```

```{r plot-min-nights-styled, message=FALSE, warning=FALSE}
# No extra library needed

# We are focusing on listings with 30 nights or less
data_to_plot <- data_cleaned %>%
  filter(minimum_nights <= 30)

# --- Styled Plot (English Labels + 'Minimal' Style) ---

ggplot(data_to_plot, aes(x = minimum_nights)) +
  
  geom_histogram(aes(y = after_stat(density)), 
                 bins = 30, 
                 fill = "#56B4E9", # A clean, light blue
                 alpha = 0.8) +
  
  geom_density(color = "#003366", # A dark blue line
               linewidth = 1) +
  
  labs(title = "Distribution of Minimum Nights",
       subtitle = "Focusing on listings requiring 30 nights or less",
       x = "Minimum Nights",
       y = "Density (proportion of listings)",
       caption = "Source: NYC Airbnb Data (2020)") +
  
  # 4. Use the built-in 'theme_minimal()'
  theme_minimal(base_family = "Arial") +
  
  # 5. Add extra tweaks to look professional
  theme(
    panel.grid.major.x = element_blank(), # Remove vertical grid lines
    panel.grid.minor = element_blank(),   # Remove minor grid lines
    plot.title = element_text(face = "bold") # Bold title
  )
```

*分布显示，1、2、3、7 和 30 晚是最常见的“最短入住”要求。*
